【裁判字號】    99,訴,346
【裁判日期】    991207
【裁判案由】    違反電業法
【裁判全文】
臺灣宜蘭地方法院刑事判決               99年度訴字第346號
公  訴  人  臺灣宜蘭地方法院檢察署檢察官
被      告  郭修財
            簡民任
            陳立偉
            李冠庚
            陳酉信
上列被告因違反電業法案件，經檢察官提起公訴（98年度偵字第
4789號、第4790號），本院合議庭裁定適用簡式審判程序，爰不
經通常程序判決如下：
    主  文
郭修財共同犯電業法第一百零六條第三款之竊電罪，處有期徒刑
貳月，如易科罰金，以新臺幣壹仟元折算壹日。緩刑貳年。
簡民任共同犯電業法第一百零六條第三款之竊電罪，處有期徒刑
貳月，如易科罰金，以新臺幣壹仟元折算壹日。緩刑貳年。
陳立偉共同犯電業法第一百零六條第三款之竊電罪，處有期徒刑
貳月，如易科罰金，以新臺幣壹仟元折算壹日。緩刑貳年。
李冠庚共同犯電業法第一百零六條第三款之竊電罪，處有期徒刑
貳月，如易科罰金，以新臺幣壹仟元折算壹日。緩刑貳年。
陳酉信共同犯電業法第一百零六條第三款之竊電罪，處有期徒刑
貳月，如易科罰金，以新臺幣壹仟元折算壹日。緩刑貳年。
    犯 罪 事 實
一、林冠豪（另行審結）從事冷凍空調維修安裝工作因而具有更
    改電表之專業知識，竟基於竊電之犯意，與趙俊吉（另行審
    結）及郭修財，基於共同竊電之犯意聯絡，先由趙俊吉向郭
    修財招攬改裝電表，再於附表編號1所示之時間、地點，由
    趙俊吉通知林冠豪前往施作，擅自將臺電公司設置在該處之
    電表封印鎖破壞及將封印鉛損壞拆除後（毀損部分未據告訴
    ），再以如附表編號1所示之竊電方式，致使計量器失準而
    降低用電度數，以竊取電能。林冠豪又與用電人簡民任、陳
    立偉、李冠庚、陳酉信等4人，分別基於共同竊電之犯意聯
    絡，於附表編號2、3、4、5所示之時間、地點，由林冠豪擅
    自將臺電公司設置在該處之電表封印鎖破壞及將封印鉛損壞
    拆除後（毀損部分未據告訴），再以如附表編號2、3、4、5
    所示之竊電方式，致使計量器失準而降低用電度數，以竊取
    電能。嗣經臺電公司人員會同警方在上開地點實地調查，並
    扣得如附表所示之物，而循線查悉上情。
二、案經臺電公司訴由宜蘭縣政府警察局移送臺灣宜蘭地方法院
    檢察署檢察官偵查起訴。
    理  由
一、訊據被告郭修財、簡民任、陳立偉、李冠庚、陳酉信就上開
    犯罪事實均坦承不諱，並有臺電用電實地調查書、告訴人臺
    電公司提出之98年聯合查緝違章用電案件處理登記簿1份、
    追償電費計算單在卷可稽，復有如附表所示之扣案物扣案可
    資參佐，核均與被告郭修財、簡民任、陳立偉、李冠庚、陳
    酉信前開任意性自白之事實相符，自堪信為真實。綜上所述
    ，本件事證明確，被告郭修財、簡民任、陳立偉、李冠庚、
    陳酉信竊電之犯行均堪以認定，均應依法論科。
二、按刑法第323條之規定，電能關於竊盜章之罪以動產論，而
    竊取電流之竊盜行為，因與電業法第106條第3款之竊電罪間
    ，有普通法與特別法之關係，依特別法優於普通法之原則，
    自應適用電業法第106條第3款之竊電罪處斷，故核被告郭修
    財、簡民任、陳立偉、李冠庚、陳酉信所為，均係違反電業
    法第106條第3款之竊電罪。又被告林冠豪、趙俊吉與郭修財
    間，及被告林冠豪與簡民任、陳立偉、李冠庚、陳酉信間，
    就上揭犯行，分別有犯意之聯絡及行為之分擔，均為共同正
    犯。爰審酌被告郭修財、簡民任、陳立偉、李冠庚、陳酉信
    等人竊取電力，其犯罪之動機、目的、手段及犯罪所生危害
    ，且業已與臺電公司達成和解，犯後態度尚稱良好等一切情
    狀，分別量處如主文所示之刑，並均諭知易科罰金之折算標
    準。查被告郭修財、簡民任、陳立偉、李冠庚、陳酉信前均
    未曾受有期徒刑以上刑之宣告，有卷附臺灣高等法院被告前
    案紀錄表可按，其等因一時失慮而犯罪，且已與告訴人達成
    和解，經此起訴審判，當知所警惕，信無再犯之虞，本院認
    所宣告之刑，以暫不執行為適當，爰均併諭知緩刑2年，以
    啟自新。至扣案之如附表所示之物品，雖係供本案犯罪所用
    ，惟屬告訴人臺電公司所有，既非被告等人所有之物，爰不
    另為沒收之諭知，附此敘明。
據上論斷，應依刑事訴訟法第273條之1、第299條第1項前段，電
業法第106條第3款，刑法第11條前段、第28條、第41條第1項前
段、第74條第1項第1款，判決如主文。
本案經檢察官劉惟宗到庭執行職務
中    華    民    國    99    年    12    月    7     日
                  刑事第三庭法  官  鄭貽馨
以上正本證明與原本無異。
如不服本判決應於收受送達後十日內向本院提出上訴書狀，並應
敘述具體理由；其未敘述上述理由者，應於上訴期間屆滿後二十
日內向本院補提理由書(均須按他造當事人之人數附繕本)「切勿
逕送上級法院」。
                            書記官  高雪琴
中    華    民    國    99    年    12    月    7     日
附表：
┌──┬───┬─────┬─────┬───────┬───────┬───────┐
│編號│用電人│電號      │時間      │地點          │竊電方式      │扣押物品      │
├──┼───┼─────┼─────┼───────┼───────┼───────┤
│1   │郭修財│000000000 │98年5月中 │宜蘭縣五結鄉協│在電表內改造電│電表1具、封印 │
│    │      │          │旬某日    │和路40巷91號  │表，使電表計量│鎖1個         │
│    │      │          │          │              │失準。        │              │
│    │      │          │          │              │              │              │
├──┼───┼─────┼─────┼───────┼───────┼───────┤
│2   │簡民任│000000000 │98年5月至7│宜蘭縣五結鄉中│在電表內改動電│電表1具、封印 │
│    │      │          │月間某日  │正路3段1號    │表，使電表計量│鎖2個         │
│    │      │          │          │              │失準。        │              │
├──┼───┼─────┼─────┼───────┼───────┼───────┤
│3   │陳立偉│000000000 │98年5月至7│宜蘭縣五結鄉中│在電表內加裝二│電表1具、封印 │
│    │      │          │月間某日  │正路2段289巷1 │極體電子零件，│鎖1個         │
│    │      │          │          │號2樓         │使電表計量失準│              │
│    │      │          │          │              │。            │              │
├──┼───┼─────┼─────┼───────┼───────┼───────┤
│4   │李冠庚│000000000 │98年6月間 │宜蘭縣五結鄉舊│在電表內加裝二│電表1具、封印 │
│    │      │          │某日      │街路14號      │極體電子零件，│鎖2個         │
│    │      │          │          │              │使電表計量失準│              │
│    │      │          │          │              │。            │              │
├──┼───┼─────┼─────┼───────┼───────┼───────┤
│5   │陳酉信│000000000 │98年5月至7│宜蘭縣五結鄉國│在電表內改造電│電表1具、封印 │
│    │      │          │月間某日  │民路42號      │表齒輪，使電表│鎖2個         │
│    │      │          │          │              │計量失準。    │              │
└──┴───┴─────┴─────┴───────┴───────┴───────┘
附錄本案論罪科刑法條全文：
電業法第106條第3款
有左列行為之一者為竊電，處5年以下有期徒刑、拘役或5百元以
下罰金：
三、損壞或改變電度表、無效電力計、其他計電器之構造，或以
    其他方法使其失效不準者。

司法院資訊處製作；財團法人民間司法改革基金會備份。
